# 求教陈版主关于合并报表

提问人：cherry_55 时间：2019-06-27 16:14:50
陈版主好
有一个简单的问题想咨询一下您：我们集团和另外 2 家公司合资成立了一个新公司 持股比例 4:3:3（我集团持股 40%） 董事会共 7 个席位席位比例 3:2:2（我集团公司占 3 席，议事规则规定 2/3 票决）在这种情况下 我集团公司是否能够将新公司合并报表 如果仅是上述条件达不到并表要求那我们采取什么方式才能达到并表的目的呢
谢谢版主

回答人：chenyiwei
你说的情况，虽然你公司是第一大股东，但董事会和股东会的表决权都未过半，且达不到单独通过决议所需的 2/3 多数，因此一般认为不控制被投资企业，不能纳入合并报表范围。考虑能否与其他股东签订以本企业为主导的一致行动协议或者表决权委托协议，或者考虑 “事实控制”（即 “权力来源于表决权之外的其他权利”）等方式是否可行。

提问人：cherry_55 时间：2019-06-28 09:35:25
陈版主 如果我们能提名所有的经营层的话是否可以认定为事实控制

回答人：chenyiwei
不算。经营层是执行层，仍要执行董事会决议，对董事会负责。